臺灣高等法院刑事裁定
109年度抗字第880號
抗  告  人  
即  受刑人  何新陽



上列抗告人因聲請撤銷緩刑案件，不服臺灣新竹地方法院中華民
國109年5月11日所為之撤銷緩刑裁定（原審案號：109年度撤緩
字第59號），提起抗告，本院裁定如下：
    主  文
抗告駁回。
    理  由
一、原裁定意旨略以：抗告人即受刑人何新陽（下稱受刑人）因
    詐欺案件，經原審法院於民國106年5月24日以106年度竹東
    簡字第98號判決判處拘役55日，如易科罰金，以新臺幣1,00
    0元折算1日，緩刑3年，並應於判決確定2年內，應向被害人
    陳虹文支付7萬元，及應向被害人曾莉雯支付4萬4002元之財
    產上損害賠償，於106年7月3日確定等情。有上述案號刑事
    判決書及本院被告前案記錄表各1份在卷可按。足認受刑人
    應於108年7月2日前履行其對被害人陳虹文及曾莉雯之損害
    賠償之責，然受刑人迄未依約履行其對被害人曾莉雯之損害
    賠償之責，而經被害人曾莉雯具狀請求執行撤銷緩刑乙節，
    亦有被害人曾莉雯之刑事撤銷緩刑聲請狀在卷可按。並經調
    閱臺灣新竹地方檢察署106年度執緩字第463號執行卷宗核閱
    無訛，並認受刑人於前述詐欺案件審理中，與被害人達成和
    解以求取緩刑宣告，足見上開財產上賠償為法院對於受刑人
    宣告緩刑之重要參考，然受刑人竟背棄對被害人曾莉雯之承
    諾，未依約履行和解條件，影響被害人之權益甚鉅，而認受
    刑人違反之情節重大，故認上開判決對受刑人宣告之緩刑，
    難收預期效果，應有執行刑罰之必要，故認聲請人聲請撤銷
    受刑人緩刑宣告，於法並無不合，裁定撤銷受刑人前揭緩刑
    宣告。
二、抗告意旨略以：判決書裡僅有1小姐電話，我聯絡不上另外1
    位，我有聯絡書記官，書記官也表示對方沒有接電話，我本
    想過幾天再請書記官聯絡，但後來就忘記這件事，我會再聯
    絡書記官幫我聯絡這位小姐，爰依法提出抗告等語。
三、按緩刑宣告得斟酌情形，命犯罪行為人向被害人支付相當數
    額之財產或非財產上之損害賠償；又受緩刑之宣告而違反第
    74條第2 項第1款至第8款所定負擔情節重大，足認原宣告之
    緩刑難收其預期效果，而有執行刑罰之必要者，得撤銷其宣
    告，刑法第74條第2項第3款、第75條之1第1項第4款分別定
    有明文。緩刑宣告是否得撤銷，除須符合刑法第75條之1 第
    1 項各款之要件外，本條並採裁量撤銷主義，賦予法院撤銷
    與否之權限，特於同條第1 項規定實質要件為「足認原宣告
    之緩刑難收其預期效果，而有執行刑罰之必要」，供作審認
    之標準。又所謂違反第74條第2 項第1 款至第8 款所定負擔
    「情節重大」者，當從受判決人自始是否真心願意接受緩刑
    所附之條件，或於緩刑期間中是否無正當事由拒絕履行或顯
    有逃避之虞等情事，依比例原則綜合衡酌原宣告之緩刑是否
    難收其預期之效果，而確有執行刑罰之必要，資以決定該緩
    刑宣告是否應予撤銷，是雖非謂受刑人一不履行即當然應撤
    銷緩刑，惟法院命受刑人於緩刑期間履行義務勞務之負擔，
    無非係期以義務勞務之履行建構正確行為價值、使受刑人記
    取教訓，避免再犯，受刑人一再延宕義務勞務之履行，即無
    從發揮義務勞務對受刑人之督促警惕效果，違反緩刑所定負
    擔情節自屬重大。
三、經查：
（一）本件受刑人因犯幫助詐欺罪，前經臺灣新竹地方法院以10
      6 年度竹東簡字第98號判決處拘役55日，緩刑3年，並附
      緩刑負擔，命受刑人應於本判決確定後2年內給付陳虹文7
      萬元，給付曾莉雯4萬4002元，於106年7月3日確定在案，
      受刑人向被害人支付損害賠償履行期間為自106年7月3日
      起至108年7月2日，有該刑事判決、本院被告前案紀錄表
      、執行附條件緩刑案件通知書、送達證書在卷可按。受刑
      人於本案判決確定後迄今已逾上開應履行支付損害賠償之
      期間，仍未支付，足認受刑人確有違犯前開緩刑所定負擔
      ，且無意依限履行，情節重大，該緩刑宣告顯未收預期效
      果甚明。
（二）且本件經原審法院裁定撤銷緩刑後，受刑人猶稱沒有被害
      人之聯絡方式，要請書記官聯繫，但又忘記云云，顯然無
      視於原緩刑宣告判決給予之寬典，其違反判決所定負擔之
      情節自屬重大，堪認原宣告之緩刑難收其預期效果，而有
      執行刑罰之必要，原審據以撤銷抗告人之緩刑宣告，核屬
      適法有據。
（三）抗告意旨主張會再請書記官幫忙聯繫云云，無非託詞，無
      礙於前開認定。受刑人據此提起抗告，指摘原裁定不當，
      為無理由，應予駁回。
據上論斷，應依刑事訴訟法第412 條前段，裁定如主文。 
中　　華　　民　　國　　109 　年　　6 　　月　　30　　日
                  刑事第一庭審判長  法  官   周政達
                             　　   法　官　 曾德水
                             　     法　官　 程克琳
以上正本證明與原本無異。
不得再抗告。
                                    書記官 　劉靜慧
中　　華　　民　　國　　109 　年　　7 　　月　　1 　　日